【裁判字號】    97,抗,383
【裁判日期】    970514
【裁判案由】    本票裁定
【裁判全文】
臺灣臺北地方法院民事裁定               97年度抗字第383號
抗  告  人  甲○○
相  對  人  香港商香港上海豐銀行股份有限公司
法定代理人  乙○○
上列抗告人因與相對人間聲請本票准許強制執行事件，抗告人對
於中華民國97年3月11日本院所為之97年度票字第9484 號民事裁
定提起抗告，本院裁定如下：
    主  文
抗告駁回。
抗告程序費用新台幣壹仟元由抗告人負擔。
    理  由
一、按執票人依票據法第123條規定，聲請法院裁定許可對發票
    人強制執行，係屬非訟事件，此項聲請之裁定，及抗告法院
    之裁定，僅依非訟事件程序，就本票形式上之要件是否具備
    予以審查為已足，並無確定實體上法律關係存否之效力，如
    發票人就票據債務之存否有爭執時，應由發票人提起確認之
    訴，以資解決（最高法院57年度台抗字第76號、56年台抗字
    第714號判例意旨參照）。復按，本票既已載明免除作成拒
    絕證書，執票人聲請裁定准予強制執行，即毋庸提出已為付
    款提示之證據。苟發票人抗辯執票人未為提示，依票據法第
    124條準用同法第95條但書之規定，即應由其負舉證之責（
    最高法院94年度台抗字第823號判決意旨參照）。
二、本件相對人主張：其執有抗告人為發票人，於民國94年2月1
    7日簽發之本票一紙，內載金額新台幣（下同）40萬元，付
    款地：台北市，利息按年息11.85％計算，到期日未載，並
    免除作成拒絕證書，詎於97年1月23日提示僅支付其中部分
    ，其餘234,744元未獲付款，依票據法第123條聲請裁定許可
    強制執行等情，已據提出本票一紙為證，原裁定予以准許，
    即無不合。
三、本件抗告意旨略以：抗告人給付相對人票款非於97年1月23
    日一次為之，相對人亦未於該日提示本票予抗告人請求付款
    ，故其主張抗告人尚欠票款23萬餘元並非實在，求予廢棄原
    裁定云云。惟查，抗告人對於所欠款項金額多寡之爭執，屬
    實體事項，非本件所得審就，應循
    系爭本票已載明免除作成拒絕證書，揆諸
    前揭法條規定及裁判意旨，自應由抗告人就相對人未提示舉
    證證明之，抗告人就此部分未能證明。從而，抗告意旨指摘
    原裁定不當，求予廢棄，委無理由，應予駁回。
四、據上論結，本件抗告為無理由，依非訟事件法第46條、第21
    條第2項、第24條第1項，民事訴訟法第495條之1第1項、第
    449 條第1項、第78條，裁定如主文。
中    華    民    國    97    年    5     月    14    日
                  民事第二庭  審判長法  官  黃蓓蓓
                                    法  官  蔡政哲
                                    法  官  吳淑惠
以上正本係照原本作成。
不得再抗告。
中    華    民    國    97    年    5     月    15    日
                                    書記官  蔡凱如


司法院資訊處製作；財團法人民間司法改革基金會備份。
